臺灣屏東地方法院刑事判決　　　　　　　 94年度易字第598號
公　訴　人　臺灣屏東地方法院檢察署檢察官
被　　　告　丙○○
上列被告因竊盜等案件，經檢察官提起公訴（民國94年度偵字第
3709號），被告已就被訴事實為有罪之陳述，本院裁定適用簡式
審判程序，判決如下：
    主  文
丙○○共同連續竊盜，累犯，處有期徒刑參月，如易科罰金，以
參佰元折算壹日；又共同無故侵入他人住宅，累犯，處拘役肆拾
日，如易科罰金，以參佰元折算壹日；又損壞他人之玻璃，足以
生損害於他人，累犯，處拘役伍拾日，如易科罰金，以參佰元折
算壹日。拘役部分應執行拘役柒拾日，如易科罰金，以參佰元折
算壹日。
    事  實
一、丙○○曾因施用毒品案件，經臺灣花蓮地方法院判處有期徒
    刑5 月確定，又因竊盜案件，經臺灣花蓮地方法院判處有期
    徒刑1 年，再經臺灣高等法院花蓮分院駁回上訴確定，丙○○因上開2 案件入監執行後，於民國92年8 月18日獲准假釋
    出監，至93年1 月19日假釋期滿，以已執行論，猶不知警惕
    ，復基於意圖為自己不法所有之概括犯意，連續於下列時、
    地，與有犯意聯絡之己○○（另由本院審理中）共同竊取甲○○、丁○○之財物，及由丙○○單獨一人竊取乙○○、庚○○之財物：
  (一)丙○○及己○○2 人，於93年12月8 日下午3 時許，在屏東
    縣內埔鄉○○村○○路267 之30號前（金博士大樓6 樓），
    共同徒手竊取甲○○所有之女用拖鞋1 雙。
  (二)丙○○於94年2 月10日上午11時許，未經許可，無故侵入乙○○住居之金博士大樓（侵入住宅部分未據告訴），在上開
    學人路267 號4 樓之6 號乙○○住宅前，徒手竊取乙○○所
    有之拖鞋1 雙得逞。
  (三)丙○○及己○○等2 人，於94年3 月16日下午4 時許，在上
    開學人路267 之30號前（金博士大樓3 樓），共同徒手竊取
    丁○○所有之拖把1 支及涼鞋1 雙。
  (四)丙○○於94年3 月17日上午7 時30分許，在金博士大樓頂樓
    ，徒手竊取庚○○所有之床罩1 組。
二、丙○○及己○○2 人原居住於金博士大樓內（更換3 、4 處
    房屋），因未續繳納房租，而於93年12月下旬某日搬離金博
    士大樓居住處，嗣因其2 人尚有其他物品放置在金博士大樓
    地下室，為伺機搬取其2 人所有之其他物品，竟於94年3 月
    14日下午8 、9 時許，基於共同侵入他人住宅之犯意聯絡，
    無故侵入金博士大樓後，見金博士大樓3 樓19號戊○○所管
    理使用之房屋大門未上鎖且暫無人居住，而進入躲藏在內伺
    機搬取其所有之物品。嗣於94年3 月19日，丁○○發現其2
    人非法侵入該屋後，以電話通知屋主戊○○，於翌日（即20
    日），戊○○敲門欲進入該處查看，丙○○發覺事跡敗露，
    另基於毀損之故意，毀壞該屋之玻璃逃逸。旋在上開處所，
    為警查獲上開乙○○所有之拖鞋1 雙、丁○○所有之拖把1
    支及涼鞋1 雙、庚○○所有之床罩1 組，而循線查獲上情。
三、案經乙○○、丁○○、庚○○、戊○○等四人訴由屏東縣警
    察局內埔分局報告臺灣屏東地方法院檢察署檢察官偵查起訴
    。
    理  由
一、上開犯罪事實，業據被告丙○○於本院審理時供認不諱，核
    與證人甲○○、乙○○、丁○○、庚○○、戊○○於警詢中
    證述情節相符，並有贓物認領保管單3 份、照片12張、戊○○修理玻璃之收據1 張附卷可稽，足認被告之自白與事實相
    符，應堪採信。綜上所述，被告上開竊盜、侵入住宅及毀損
    等犯行，均堪認定。
二、按刑法第306 條第1 項之侵入住宅罪之保護客體，為個人居
    住安寧與私人生活秘密之保持，其所謂「住宅」，不以現供
    人居住為必要，重在居住之事實，如居住者一時外出或僅供
    一定期間居住之別墅，亦均屬之（司法院65年7 月13日台65
    刑二函字第949 號函參照），查上開金博士大樓3 樓19號戊○○所管理使用之房屋，戊○○僅暫時未居住在該屋，居住
    時間不一定等情，業據證人戊○○於本院審理時證述在卷，
    揆諸前開說明，是上開戊○○管理使用之房屋雖暫無人居住
    ，然仍屬「住宅」。又侵入住宅罪為即成犯，而所謂住宅，
    乃指人類日常居住之場所而言，公寓、大廈、大樓亦屬之，
    至大樓各樓層通道、頂樓、地下室停車場等各住戶共同使用
    空間，就大樓整體而言，為大樓之一部份，而與該大樓有密
    切不可分之關係，故於侵入大樓中之1 戶後，其進入大樓內
    各樓層通道、頂樓之情形，自應僅成立一侵入住宅罪，是被
    告丙○○於94年3 月14日侵入該大樓後，而後於該大樓內之
    通道、頂樓竊盜部分，均不另論侵入住宅罪，併此敘明。核
    被告丙○○徒手竊取他人財物之所為，係犯刑法第320 條第
    1 項竊盜罪，被告侵入他人住宅之所為，係犯同法第306 條
    第1 項侵入住宅罪，被告毀損他人玻璃之所為，係犯刑法第
    35 4條毀損罪。被告丙○○就事實欄一、(一)、(三)部分之竊盜
    犯行及事實欄二之侵入住宅犯行，均與被告己○○間有犯意
    聯絡及行為分擔，為共同正犯。被告先後4 次竊盜之犯行，
    時間緊接，所犯又係犯罪構成要件相同之罪，顯係基於概括
    犯意反覆為之，為連續犯，應依刑法第56條之規定論以一罪
    ，並加重其刑。另被告丙○○所犯上開3 罪間，犯意各別，
    罪名互殊，應予分論併罰。又被告丙○○曾因施用毒品案件
    ，經臺灣花蓮地方法院判處有期徒刑5 月確定，又因竊盜案
    件，經臺灣花蓮地方法院判處有期徒刑1 年，再經臺灣高等
    法院花蓮分院駁回上訴確定，丙○○因上開2 案件入監執行
    後，於92年8 月18日獲准假釋出監，至93年1 月19日假釋期
    滿，以已執行論，有臺灣高等法院被告前案紀錄表1 紙在卷
    可按，其受有期徒刑之執行完畢後，5 年之內再犯有期徒刑
    以上刑之本罪，為累犯，其所犯前開3 罪均應依法加重其刑
    ，竊盜部分並遞加之。爰審酌被告犯罪之動機、目的、手段
    、犯罪所致被害人之損害、犯罪所得甚微、犯罪後尚能坦承
    犯行之態度等一切情狀，分別量處如主文所示之刑，拘役部
    分並定其應執行刑，並均諭知易科罰金之折算標準，以示懲
    儆。
據上論斷，應依刑事訴訟法第273 條之1 第1 項、第299 條第1
項前段，刑法第28條、第56條、第320 條第1 項、第306 條第1
項、第354 條、第47條、第51條第6 款、第41條第1 項前段，罰
金罰鍰提高標準條例第1 條前段、第2 條，判決如主文。
本案經檢察官鄭伊鈞到庭執行職務。
中    華    民    國    94    年    12    月    21    日
                  刑事第五庭    法  官  楊文廣
以上正本證明與原本無異。
如不服本判決應於收受本判決送達後十日內向本院提出上訴書狀
，其未敘述上訴理由者，並得於提起上訴後十日內向本院補提理
由書狀（均須按他造當事人之人數附繕本）「切勿逕送上級法院
」
中    華    民    國    94    年    12    月    21    日
                                書記官  林志憲
附錄本判決論罪之法條：
刑法第320條第1項
意圖為自己不法之所有或第三人不法之所有，而竊取他人之動產
者，為竊盜罪，處五年以下有期徒刑、拘役或五百元以下罰金。
刑法第306條第1項
無故侵入他人住宅、建築物或附連圍繞之土地或船艦者，處1 年
以下有期徒刑、拘役或300 元以下罰金。
刑法第354條
毀棄、損壞前二條以外之他人之物或致令不堪用，足以生損害於
公眾或他人者，處2 年以下有期徒刑、拘役或500 元以下罰金。
